# 绿化工程怎么折旧？

提问人：coolfish 时间：2012-05-21 11:54:01
现在许多企业搞厂房建设时，为了企业形象，不是都做绿化工程么，比如说：在厂区里购入一些奇石、名贵树木。这些东西能做为固定资产吗？如果可以，怎么折旧？

回答人：chenyiwei
可参阅《计学撮要》P201。
资产的一项基本特征是能够给企业带来能以货币计量的未来经济利益。因此判断这些绿化支出是否可确认为资产，需从以下角度考虑： （ 1 ）企业发生这些绿化和景观支出，是否系为了满足法律法规的强制性要求（例如，对重污染工厂的绿化覆盖率要求达到一定标准，以吸附粉尘和有害气体等），并且达到该强制性要求是该厂区获得生产许可的必要前提；还是在没有法律法规强制性要求的情况下由企业自愿发生的非强制性的绿化支出。 （ 2 ）企业购置的绿化、山石等，是否系具有投资、收藏价值的名贵树木、奇石等。
符合以下条件之一的绿化支出，企业可将其确认为资产： （ 1 ）该绿化支出系为了满足法律法规对环保的强制性要求而必须发生的最低限度的绿化支出，并且达到该强制性要求是该厂区获得生产许可的必要前提。参照《企业会计准则讲解（ 2010 ）》中的相关表述：“企业由于安全或环保的要求购入设备等，虽然不能直接给企业带来未来经济利益，但有助于企业从其他相关资产的使用获得未来经济利益，也应确认为固定资产”（见原书第 68 页），这类为了满足强制性的环保要求而必须发生的最低限度的绿化支出，在性质上类似于安全设备或环保设备，可比照同一原则处理。 （ 2 ）以投资增值为目的购入的名贵树木、奇石等。这类资产主要是为了投资增值的目的持有，其性质上属于投资资产，可在“其他非流动资产”项目列报。对于奇石等使用寿命不确定的投资资产，可不计提折旧或摊销，采用“成本－减值准备”的后续计量模式；对于名贵树木，应当在一个适当的年限（最长不超过该类树木取得时的预期剩余寿命）内摊销，采用“成本－累计摊销－减值准备”的后续计量模式。上述资产的减值准备一经计提，不得转回。 其他绿化支出应当于发生时直接费用化处理。

回答人：chenyiwei
回复 ttxx1234 的帖子
房产税的计税原值的确定方法，与会计上“固定资产——房屋建筑物”原值的确定是存在差异的，主要体现在：
1 、依附于房屋本体的附属设施的价值，按《关于进一步明确房屋附属设备和配套设施计征房产税有关问题的通知》（国税发[2005]173号）的规定，应计入计税原值。但这部分附属设施，由于其使用年限短于房屋本身的折旧年限，在房屋建筑物的折旧年限内需多次更换，按照《企业会计准则第 4 号——固定资产》第五条规定，应当单独确认为固定资产。 2 、根据《关于安置残疾人就业单位城镇土地使用税等政策的通知》（财税[2010]121号）第三条规定，房屋占用的土地使用权的价值应并入房产税的计税原值中。
但会计上对于所占用的土地使用权是单独确认为一项无形资产。

提问人：sddyxu 时间：2017-04-28 14:25:45
陈总，对于工业园区和软件园区转租运营企业（即先租园区，经施工改造后赋予概念后再出租运营及后续管理），施工改造中发生的绿化支出及道路改造支出如何进行账务处理？@chenyiwei

回答人：chenyiwei
也同样按照此前回复的原则处理，考虑此类绿化、基础设施支出的必要性，以及与提升运营收入和利润的关系，考虑能否将其资本化，还是发生时直接费用化处理。